臺灣臺中地方法院刑事判決　　　　　　　　　　　　　九十一年度訴字第九七號
　　公　訴　人　臺灣臺中地方法院檢察署檢察官
　　被　　　告　乙○○
右列被告因偽造文書等案件，經檢察官提起公訴（八十九年度偵字第七五二七號），
本院判決如左：
    主  文
乙○○共同連續行使偽造私文書，足以生損害於他人，處有期徒刑拾月。如附表所示
之中華電信股份有限公司臺灣中區電信分公司市內電話裝機申請書上「甲○○」名義
之印文柒拾參枚均沒收。
    事  實
一、乙○○、丙○○與蔡慶城、羅文彬、胡創貴、賴敏聲（丙○○業經本院以八十七
    年度中簡字第一二四八號判決其連續在公眾得出入之場所賭博財物，處罰金八千
    元，如易服勞役，以三百元折算壹日確定；蔡慶城、羅文彬、胡創貴、賴敏聲則
    均經本院以八十七度易字第九○七號判決其等共同連續意圖營利，聚眾賭博，各
    處有期徒刑六月，如易科罰金，均以三百元折算壹日確定），基於意圖營利概括
    犯意之連絡，由乙○○、丙○○共組「永泰開發股份有限公司」（設在臺中市○○路○段五三二號八樓之一，係以電話語音供顧客下注對賭為主之賭博公司，下
    稱永泰公司），並分別自民國八十六年九月二十二日、九月一日、九月一日、九
    月二十二日起陸續以每月新台幣（下同）四萬五千元之薪資僱用蔡慶城、羅文彬
    、胡創貴、賴敏聲，由乙○○提供坐落臺中市○○路○段二二一號十四樓之公眾
    得出入場所為賭博場所，私設「百家樂」供不特定人下注賭博財物，聚眾賭博，
    由蔡慶城、羅文彬、胡創貴、賴敏聲各擔任電腦監控操作及開盤結果記帳等工作
    。其賭博方式為由不特定賭客在不詳地點向乙○○以一千、五千或一萬元為一單
    位購買卡號（每單位均含一百點，各一百點依其購買之卡號金額各點代表十元、
    五十元、一百元），再由乙○○以行動電話通知蔡慶城，由蔡慶城將卡號傳真予
    不特定之賭客，賭客再透過電話向該賭博集團下注點數，核對經由衛星轉播之「
    美西龍虎鳳」、「拉斯維加斯」節目所提供之百家樂押賭龍（１）或虎（２）勝
    或鳳（３）和之方式賭博財物，押得龍（１）勝者賠率為一比０．九五；押得虎
    （２）勝者賠率為一比一；押得鳳（３）和者賠率為一比八，未押中者則失其所
  押點數，每日獲利約三、五萬元至二十八萬元。迄八十六年十一月六日晚上九時
    三十五分許，在前址為警查獲，並扣得賭資二萬三千六百六十五元、乙○○所有
    供賭博用之電腦主機、螢幕及鍵盤各七台、印表機四台、傳真機四台、影印機一
    台、碎紙機一台、數據機七台、電視機三台、錄放影機二台、衛星接收器中耳朵
    二組、行動電話一具、呼叫器二具、賭博規則表二張、開盤結果表四張、客戶資
    料表六張、八十六年八─十月雜項支出表三張、八十六年九─十一月日報表六十
    八張、電腦卡號單五十六張、八十六年十一月五日客戶餘額表一張、客戶、公司
    傳真機號十張、八十六年十一月六日日報表二張、匯款帳號單六張、八十六年十
    一月五日營業日報表四張、明細日報表三十九張、客戶卡號傳真表二張、客戶連
    絡電話傳真機資料二本、遙控影像監視器一組、無斷電器二台、龍虎榜開賭控制
    器三台。嗣警又循線至臺中市○○路一○八號十樓之五屬該賭博集團之電腦機房
    ，扣得乙○○所有供賭博用之電腦主機十二台、螢幕七台、鍵盤九台、網路主機
    二台，網路訊號分配器三組、無斷電器三組、電話線路系統盤一組、電眼監視器
    二組、數據機十三台。
二、乙○○又因經營前開電腦賭博行業，為便利賭客以電話語音供下注對賭，竟向不
    詳姓名者取得偽造之「甲○○」名義身分證並偽刻之「甲○○」名義印章，而與
    丙○○（已經臺灣高等法院臺中分院於九十年一月十六日以八十九年度上訴字第
    一二二六號判決其共同連續行使偽造私文書，足以生損害於他人，處有期徒刑十
    月）共同基於行使偽造文書之概括犯意聯絡，向賀韻實業有限公司負責人曾賀連
    諉稱甲○○係永泰公司之職員，該公司因經營貿易業務需要，擬以甲○○名義在
    臺中市○○路一○八號十樓之五裝設多支電話使用，言明每支申裝費用為二百元
    ，並由丙○○分別於附表所示之時間，連續將上開偽造之「甲○○」名義身分證
    及印章交予曾賀連，使不知情之曾賀連先在中華電信股份有限公司臺灣中區電信
    分公司市內電話裝機申請書上蓋用甲○○之印章並填具相關資料後，再令其不知
    情雇員吳韋利及鄭鈴馨持往中華電信股份有限公司臺灣中區電信分公司，申請裝
    設如附表所示之市內電話共七十三支，以供永泰公司顧客下注對賭之用，足生損
    害於甲○○及中華電信股份有限公司臺灣中區電信分公司。至八十八年三、四月
    間甲○○陸續收受中華電信股份有限公司臺灣中區電信分公司電話費用帳單，始
    報警查悉上情，計上開甲○○遭冒名申請裝設之市內電話共積欠通話費十萬八千
    三百二十四元。
三、案經交通部電信總局移送臺灣臺中地方法院檢察署檢察官偵查起訴。
    理  由
一、訊據被告乙○○，對於右開事實坦承不諱，核與共犯丙○○於另案偵審時及本案
    警訊、偵查中及本院調查時，蔡慶城、羅文彬、胡創貴、賴敏聲於另案偵審時所
    供述，被害人甲○○於警訊中所指訴及證人曾賀連、吳韋利、鄭鈴馨於警訊中所
    證述之情節均大致相符，並有現場相片及如事實一所載之賭資、賭具扣案，事實
    二所載之中華電信股份有限公司臺灣中區電信分公司市內電話裝機申請書影本七
    十三張附卷可資佐證。本案事證明確，被告犯行洵堪認定。
二、核被告所為如事實一之行為，係犯刑法第二百六十六條第一項前段之普通賭博罪
    、第二百六十八條之意圖營利供給賭博場所罪及意圖營利聚眾賭博罪。被告與丙○○、蔡慶城、羅文彬、胡創貴、賴敏聲五人間就事實一之犯行，有犯意之連絡
    及行為之分擔，為共同正犯。被告所犯上開三罪間，係以一行為而觸犯數罪名，
    為想像競合犯，應從情節較重之聚眾賭博罪處斷。再被告上開前後犯行，時間密
緊，犯罪構成要件相同顯係基於概括犯意反覆為之，為連續犯，應依刑法第五十
    六條規定，以一罪論，並加重其刑。至被告所為如事實二之行為，係犯刑法第二
    百十六條、第二百十條行使偽造私文書罪。被告偽造印文之行為係偽造私文書之
    階段行為，偽造私文書之低度行為復為行使之高度行為所收吸，均不另論罪。被
    告利用不知情之曾賀連、吳韋利、鄭鈴馨代為辦理申請租用電話事宜，為間接正
    犯。被告與丙○○間就事實二之犯行，互有犯意之聯絡，行為之分擔，均為共同
    正犯。被告上開所為數行使偽造私文書行為，時間緊接，所犯罪名相同，顯均係
    出於概括之犯意為之，為連續犯，依刑法第五十六條之規定以一罪論，並加重其
    刑。被告所犯連續意圖營利聚眾賭博罪與連續行使偽造私文書罪間，具方法、結
    果之牽連關係，應從一重之連續行使偽造私文書罪處斷。爰審酌被告品行、素行
    ，犯罪動機、目的、手段為連續行使偽造私文書經營規模龐大之賭博業、所生之
    危害匪淺，犯罪後坦承犯行、尚知悔悟等一切情狀，量處如主文所示之刑。如附
    表所示之中華電信股份有限公司臺灣中區電信分公司市內電話裝機申請書上「甲○○」名義之印文七十三枚係偽造之印文，依刑法第二百十九條規定均應予沒收
    ；至扣案如事實一所載之賭資、賭具業經另案判決諭知沒收且已執行完畢，此經
    本院調卷核實，事實二中所載偽造之「甲○○」名義身分證及印章已滅失，業據
    共犯丙○○於本案偵查中供明，爰均不予宣告沒收。
據上論斷，應依刑事訴訟法第二百九十九條第一項前段、刑法第二十八條、第五十六
條，第二百十六條、第二百十條、第二百六十六條第一項前段、第二百六十八條，第
五十五條、第二百十九條，罰金罰鍰提高標準條例第一條前段，判決如主文。
中      華      民      國      九十一    年      十    月    十一      日
                         臺灣臺中地方法院刑事第二庭
                             審判長法  官    張  智  雄
                                   法  官    陳  如  玲
                                   法  官    蔡  建  興
右正本證明與原本無異。
如不服本判決，應於判決送達後十日內向本院提出上訴狀，上訴於臺灣高等法院臺中
分院( 須附繕本 )。
                                   書記官
中      華      民      國      九十一    年      十    月    十一      日
附表：
  （一）吳韋利於八十六年九月十五日申請裝設0000000、0000000、
        0000000、0000000、0000000、0000000、0
        000000、0000000、0000000、0000000、00
        00000、0000000、0000000、0000000、000
        0000、0000000、0000000、0000000、0000
        000、0000000、0000000、0000000、00000
        00、0000000、0000000、0000000、000000
        0、0000000、0000000、0000000、0000000
        、0000000、0000000、0000000、0000000、
        0000000、0000000、0000000、0000000、0
        000000、0000000、0000000、0000000、00
        00000、0000000等五十三號電話。
  （二）吳韋利於八十六年九月二十三日申請裝設0000000、0000000
        、0000000、0000000、0000000等五號電話。
  （三）吳韋利於八十六年十月二十一日申請裝設0000000、0000000
        、0000000、0000000、0000000、0000000、
        0000000、0000000、0000000、0000000、0
        000000、0000000等十二號電話。
  （四）吳韋利於八十六年十月二十七日申請裝設0000000、0000000
        等二號電話。
  （五）鄭鈴馨於八十六年十月二十八日申請裝設0000000號電話。
附錄論罪科刑法條：
刑法第二百十條
偽造、變造私文書，足以生損害於公眾或他人者，處五年以下有期徒刑。
刑法第二百十六條
行使第二百十條至第二百十五條之文書者，依偽造、變造文書或登載不實事項或使登
載不實事項之規定處斷。
刑法第二百六十六條第一項
在公共場所或公眾得出入之場所賭博財物者，處一千元以下罰金。但以供人暫時娛樂
之物為賭者，不在此限。
刑法第二百六十八條
意圖營利，供給賭博場所或聚眾賭博者，處三年以下有期徒刑，得併科三千元以下罰
金。
